臺灣彰化地方法院刑事判決
111年度侵訴字第8號
公  訴  人  臺灣彰化地方檢察署檢察官   
被      告  蘇育助



                   
指定辯護人  本院公設辯護人陳志忠  
上列被告因妨害性自主案件，經檢察官提起公訴（110年度偵字
第15336號），本院判決如下： 
    主  文
甲○○犯乘機性交罪，處有期徒刑壹年柒月。緩刑肆年，並應依附
件所示之本院調解程序筆錄內容履行，緩刑期間付保護管束。
    犯罪事實
一、甲○○前與甲女（代號：BJ000-A110115，真實姓名及年籍詳
    卷）、甲女之男友乙男及少年朱○○（真實姓名及年籍均詳卷
    ）為同事，均同住在設址彰化縣○○鎮○○路000號2樓之員工宿
    舍房間內。甲○○於民國110年6月25日凌晨2時許，見甲女已
    經熟睡，竟基於趁機性交之犯意，以其手指插入甲女陰道內
    抽動，對甲女趁機性交得逞。旋因甲女遭性侵害後當場驚醒
    並大聲尖叫，甲○○之上開犯行始遭在場眾人發現。
二、案經甲女訴由彰化縣警察局芳苑分局報告臺灣彰化地方檢察
    署檢察官偵查起訴。
    理  由
壹、程序方面：
一、按因職務或業務知悉或持有性侵害被害人姓名、出生年月日
    、住居所及其他足資識別其身分之資料者，除法律另有規定
    外，應予保密。行政機關、司法機關及軍法機關所製作必須
    公示之文書，不得揭露被害人之姓名、出生年月日、住居所
    及其他足資識別被害人身分之資訊，性侵害犯罪防治法第12
    條第1、2項定有明文。是為免揭露證人即告訴人甲女之身分
    ，依前揭規定，本案判決書，於犯罪事實欄及理由欄內關於
    甲女及其男友乙男之姓名不予揭露。
二、本判決所引用被告以外之人於審判外之各項言詞陳述、書面
    證據及非供述證據，檢察官、被告甲○○及辯護人於本院準備
    程序中均表示同意列為證據，本院審酌該等證據之取得過程
    均為合法，與待證事實有關聯性，且於審理時逐一提示，檢
    察官、被告及辯護人對於證據能力之適格亦未爭執，故均得
    作為本案之證據。　　
貳、實體方面：
一、上揭犯罪事實，業據被告於警詢、偵訊、本院準備程序及審
    理時坦承不諱，核與證人甲女、甲女之母親、乙男及朱○○於
    警詢時證述之情節相符，並有受理疑似性侵害驗傷診斷書、
    代號與真實姓名對照表、現場勘查報告、內政部刑事警察局
    於110年9月23日出具之DNA鑑定書等在卷可稽，足認被告自
    白與事實相符。從而，本案事證已臻明確，被告犯行應堪認
    定，應依法論科。
二、論罪科刑部分：
(一)核被告所為，係犯刑法第225條第1項之乘機性交罪。被告於
    犯罪後，於有偵查犯罪權限之員警知悉其為犯罪嫌疑人前，
    主動撥打電話，向彰化縣警察局芳苑分局二林分駐所坦承本
    案犯行乙情，有彰化縣警察局芳苑分局111年3月7日函送之
    錄音光碟及譯文資料在卷可查（見本院卷第75至80頁），是
    被告對未發覺之犯罪自首而接受裁判，爰依刑法第62條前段
    之規定，減輕其刑。　　　　
(二)辯護人雖主張被告乘機性交之犯行，有刑法第59條規定之適
    用等語，惟按刑法第59條所規定之酌量減輕其刑，係裁判上
    之減輕，必以犯罪之情狀顯可憫恕，認為科以最低度刑仍嫌
    過重者，始有其適用。如別有法定減輕之事由者，應優先適
    用法定減輕事由減輕其刑後，猶嫌過重時，方得為之（最高
    法院98年度台上字第6342號判決意旨參照）。查刑法第225
    條第1項乘機性交罪之法定刑為「3年以上10年以下有期徒刑
    」，經依刑法第62條前段減輕後，最低處斷刑僅有期徒刑1
    年6月，刑度上並無過重之情形。又被告對甲女為上開乘機
    性交行為，造成甲女身心受創甚鉅，在客觀上尚不足以引起
    一般同情，而無情輕法重之情形，爰不依刑法第59條規定酌
    減其刑。　　
(三)爰審酌被告為滿足個人私慾，而乘機對甲女為前述犯行，實
    屬不該；惟被告犯後坦承犯行，並與甲女及其家屬達成調解
    ，獲得其等原諒，此有本院調解程序筆錄1份在卷可查，並
    衡酌其素行、犯罪動機、手段、所生危害、犯罪時年僅18歲
    、生活狀況及智識程度等一切情狀，量處如主文所示之刑，
    以示懲儆。　　
(四)被告前未曾因故意犯罪受有期徒刑以上刑之宣告，有臺灣高
    等法院被告前案紀錄表1份在卷可稽，其因一時失慮，偶罹
    刑章，犯後坦承犯行，且獲得甲女及其家屬等之原諒，堪認
    被告經此偵、審訴追程序，應已知所警惕，而無再犯之虞，
    本院認所宣告之刑，以暫不執行為適當，爰宣告緩刑4年，
    並應依附件所示之本院調解程序筆錄內容履行，以啟自新，
    且依刑法第93條第1項第1款之規定，諭知於緩刑期間付保護
    管束。
據上論斷，應依刑事訴訟法第299條第1項前段，判決如主文。
本案經檢察官蔡奇曉提起公訴，檢察官何金陞到庭執行職務。　
中　　華　　民　　國　　111 　年　　7 　　月　　28　　日
                  刑事第八庭    審判長法官  梁義順
                                法      官  林于捷
                                法      官  陳彥志
以上正本證明與原本無異。
如不服本判決應於收受判決後20日內向本院提出上訴書狀，並應
敘述具體理由；其未敘述上訴理由者，應於上訴期間屆滿後20日
內向本院補提理由書（均須按他造當事人之人數附繕本）「切勿
逕送上級法院」。
告訴人或被害人對於判決如有不服具備理由請求檢察官上訴者，
其上訴期間之計算係以檢察官收受判決正本之日期為準。
中　　華　　民　　國　　111 　年　　7 　　月　　28　　日
                                書  記  官　于淑真
附錄本案論罪科刑法條：
刑法第225條第1項
（乘機性交猥褻罪）
對於男女利用其精神、身體障礙、心智缺陷或其他相類之情形，
不能或不知抗拒而為性交者，處3年以上10年以下有期徒刑。